# 先同一控制业务合并，后编制合并报表

提问人：wx_5a747ff3a135 时间：2019-10-09 11:40:29
先同一控制业务合并，后成立子公司编制合并报表，假设分别为同一会计期间发生和跨会计期间发生，是否需要进行合并层面的追溯呢，求教，谢谢。

回答人：chenyiwei
由于该子公司是本公司新设的，且子公司的新设是在同一控制下业务合并之后，故合并报表仅需针对子公司成立之后的期间编制，相应地，不涉及该项业务合并在合并报表层面的追溯调整问题。
如果该子公司是通过同一控制下合并取得的，则按准则规定需追溯重述前期合并报表，此时应一并将该项同一控制下业务合并事项一并纳入追溯重述范围。
上述原则同时适用于两项交易在同一期发生和跨期发生两种情况。